# 增值税会计处理规定问题

提问人：bdsgq66965 时间：2019-04-23 14:57:21
请问陈老师：
根据政府补助准则应用指南的规定：通常情况下，直接减征、免征、增加计税抵扣额等不涉及资产直接转移的经济源，不适用政府补助准则。
但是根据关于《关于深化增值税改革有关政策的公告》适用《增值税会计处理规定》有关问题的解读，生产、生活性服务业纳税人取得资产或接受劳务时，应当按照《增值税会计处理规定》的相关规定对增值税相关业务进行会计处理；实际缴纳增值税时，按应纳税额借记 “应交税费——未交增值税”等科目，按实际纳税金额贷记 “银行存款”科目，按加计抵减的金额贷记 “其他收益” 科目。
问题：计入其他收益是否就意味着属于政府补助，与指南是否矛盾？

回答人：chenyiwei
由于增值税是价外税，因此增值税在征缴环节的直接减免是作为政府补助处理的，这是一个特例。例如，软件开发、废旧物资回收利用企业的增值税即征即退，也是政府补助，计入其他收益。